【裁判字號】    99,訴,3303
【裁判日期】    991231
【裁判案由】    毒品危害防制條例
【裁判全文】
臺灣板橋地方法院刑事判決              99年度訴字第3303號
公  訴  人  臺灣板橋地方法院檢察署檢察官
被      告  林金弘
??????????
上列被告因毒品危害防制條例案件，經檢察官提起公訴（99年度
毒偵字第7419號），被告於準備程序中對被訴之事實為有罪陳述
，本院合議庭裁定由受命法官獨任行簡式審判程序，並判決如下
：
    主  文
林金弘施用第一級毒品，累犯，處有期徒刑柒月。
    事  實
一、林金弘前於(1)民國81年間，因過失致死案件，經本院以81年
    度交訴字第97號判決判處有期徒刑8 月，緩刑3 年確定（緩
    刑宣告嗣經撤銷），上訴後，由臺灣高等法院以81年度交上
    訴字第294 號判決上訴駁回確定；(2)又於前開緩刑宣告期間
    內之83年間，因違反肅清煙毒條例案件，經本院以83年度訴
    字第1358號判決判處有期徒刑3 年2 月，上訴後，於臺灣高
    等法院繫屬時，復撤回上訴確定；(3)再於84年間，因違反肅
    清煙毒條例等案件，經臺灣雲林地方法院以84年度訴字第48
    2 號判決判處有期徒刑3 年2 月、4 月，並定應執行有期徒
    刑3 年5 月確定，上開(2)(3)二案件，後經臺灣雲林地方法院
    以84年度聲字第1242號裁定應執行有期徒刑6 年6 月確定，
    併與前開經撤銷緩刑宣告之(1)案件所處有期徒刑?月接續執
    行後，於86年5 月12日假釋出監（指揮書執畢日期為90年12
    月20日），所餘刑期併付保護管束；(4)然於假釋期間內之88
    年間，另因竊盜等案件，經本院以89年度易字第822 號判決
    判處有期徒刑3 月、8 月，並定應執行有期徒刑10月，上訴
    後，由臺灣高等法院以89年度上易字第2583號判決上訴駁回
    確定；(5)又於89年間，因施用毒品案件，經本院以89年度毒
    聲字第7132號裁定令入戒治處所施以強制戒治，於90年6 月
    19日停止戒治出所，所餘戒治期間併付保護管束，迄90年12
    月18日戒治期滿未經撤銷停止戒治，視為強制戒治執行完畢
    ，該次施用毒品犯行並經台灣板橋地方法院檢察署檢察官以
    91年度戒毒偵字第95號為不起訴處分確定；(6)再於89年間，
    因竊盜案件，經本院以90年度易字第458 號判決判處拘役30
    日確定；(7)另於90年間，因贓物案件，經臺灣桃園地方法院
    以90年度易字第1495號判決判處有期徒刑5 月確定，上開(4)
    (6)(7)三案件，併與前開撤銷假釋後應執行之殘刑4 年7 月8
    日接續執行後，於95年12月30日縮短刑期執行完畢；(8)又於
    96年間，因施用毒品案件，經本院以96年度毒聲字第2425號
    裁定送勒戒處所施以觀察、勒戒後，因認有繼續施用毒品傾
    向，復由本院以97年度毒聲字第227 號裁定令入戒治處所施
    以強制戒治，嗣臺灣新店戒治所認其已接受戒治處遇逾6 月
    ，且成效經評定為合格，無繼續強制戒治之必要，乃於97年
    10月27日出所，該次施用毒品犯行並經台灣板橋地方法院檢
    察署檢察官以97年度戒毒偵字第686 號為不起訴處分確定；
    詎仍未知所戒慎，猶基於施用第一級毒品海洛因之犯意，於
    99年8 月4 日，在新北市○○區○道里弘道49號住處內，以
    將海洛因摻入香煙內點燃後吸食煙氣之方式，施用海洛因1
    次；嗣於翌日10時58分許，在上址為警持本院核發之搜索票
    搜索查獲，嗣且同意接受員警採尿，其尿液檢體經送鑑定後
    呈嗎啡陽性反應。
二、案經新竹市警察局移送臺灣板橋地方法院檢察署檢察官偵查
    後起訴。
    理  由
一、認定犯罪事實所憑之證據及理由：
(一)、訊據被告對其在上揭時間、地點施用第一級毒品海洛因之事
    實，於本院審理中自白不諱；而其為警查獲時，同意接受員
    警採尿，經警將所採集被告尿液檢體送驗後，呈嗎啡陽性反
    應乙節，亦有台灣尖端先進生技醫藥股份有限公司於99年8
    月20日所出具之濫用藥物檢驗報告、新竹市警察局毒品犯罪
    嫌疑人尿液採驗作業管制紀錄各1 紙附卷足憑（見偵查卷第
    21、22頁），足徵被告前開自白應與事實相符，可以採信。
(二)、按觀察、勒戒或強制戒治執行完畢釋放後，5 年內再犯施用
    第一、二級毒品之罪者，檢察官應依法追訴，毒品危害防制
    條例第23條第2 項定有明文；查被告於96年間，因施用毒品
    案件，經本院以96年度毒聲字第2425 號 裁定送勒戒處所施
    以觀察、勒戒後，因認有繼續施用毒品傾向，復由本院以97
    年度毒聲字第227 號裁定令入戒治處所施以強制戒治，嗣臺
    灣新店戒治所認其已接受戒治處遇逾6 月，且成效經評定為
    合格，應無繼續強制戒治之必要，乃於97年10月27日出所，
    該次施用毒品犯行並經台灣板橋地方法院檢察署檢察官以97
    年度戒毒偵字第686 號為不起訴處分確定等情，有台灣高等
    法院被告前案紀錄表在卷可參，是被告於強制戒治執行完畢
    釋放後之5 年內，再為本件施用毒品犯行，亦甚明確，綜上
    ，本件事證已明，被告犯行堪以認定。
二、應適用之法律、科刑審酌事由：
(一)、核被告本件所為，係犯毒品危害防制條例第10條第1 項之施
    用第一級毒品罪；其施用第一級毒品海洛因前持有該毒品之
    低度行為，為其後施用之高度行為所吸收，不另論罪；又被
    告有如事實欄所述之前科暨刑之執行情形，有前揭臺灣高等
    法院被告前案紀錄表附卷可憑，是其於有期徒刑執行完畢後
    ，5 年以內，因故意再犯本件有期徒刑以上之罪，為累犯，
    應依刑法第47條第1 項規定，加重其刑。
(二)、爰審酌被告曾因施用毒品犯行受觀察勒戒、強制戒治，復犯
    本件之罪，甚屬不該，惟斟酌其犯後坦承犯行，態度良好，
    並兼衡其犯罪之動機、目的、手段等一切情狀，就其本件犯
    行，量處如主文所示之刑，以示儆懲。
據上論斷，應依刑事訴訟法第273 條之1 第1 項、第299 條第1
項前段，毒品危害防制條例第10條第1 項，刑法第11條、第47條
第1 項，判決如主文。
本案經檢察官高智美到庭執行職務。
中    華    民    國    99    年    12    月    31    日
                  刑事第二十庭  法  官  陳明偉
以上正本證明與原本無異。
如不服本判決，應於判決送達後10日內，向本院提出上訴狀。
                                書記官  陳玉心
中    華    民    國    99    年    12    月    31    日
附錄本案論罪科刑法條全文：
毒品危害防制條例第十條
施用第一級毒品者，處六月以上五年以下有期徒刑。
施用第二級毒品者，處三年以下有期徒刑。

司法院資訊處製作；財團法人民間司法改革基金會備份。
